【裁判字號】    89,易,243
【裁判日期】    890516
【裁判案由】    違反著作權法
【裁判全文】
臺灣士林地方法院刑事判決                          八十九年度易字第二四三號
    公  訴  人  臺灣士林地方法院檢察署檢察官
    被      告  丙○○
右列被告因違反著作權法案件，經檢察官提起公訴（八十八年度偵字第九七七二號）
，本院判決如左：
    主  文
丙○○連續擅自以公開演出之方法侵害他人之著作財產權，處有期徒刑參月，如易科
罰金以佰元折算壹日。扣案之點歌簿壹本沒收。
    事  實
一、丙○○係台北市○○區○○路一段七一五巷十六號「新歌王練歌場」負責人，明
    知歌名為「三角戀」、「福氣啦」、「我沒醉啦」、「你是我的兄弟」、「我是
    無心的人」（起訴書漏載本首歌曲）等五首歌曲之歌詞，係他人享有音樂著作權
    之音樂著作，並已由美華影視股份有限公司（下簡稱美華公司）取得獨家享有公
    開演出之權利，竟未經美華公司同意或授權，於民國八十八年三、四月間，明知
    某不詳姓名客人所有放置於店內之「優歌台語冠軍金曲５」（含三角戀及福氣啦
    兩首歌）及「后聲ＫＴＶ台語９」（含我沒醉啦、我是無心的人、你是我的兄弟
    等歌曲）等兩片影碟片，均係限制於家庭使用伴唱片，竟基於概括之犯意，連續
    於前開店內，利用伴唱機設備播放上述影碟片，供店人不特定客人點唱，擅自公
    開演出該歌詞，侵害美華公司就該五首歌之歌詞公開演出權。嗣於八十八年八月
    廿一日經美華公司派員前往點唱蒐證，旋於同年九月六日晚間八時三十分，報警
    持台灣士林地方法院檢察署檢察官核發之搜索票，當場搜索查獲，並扣得上開家
    用影碟片二片及丙○○所有之點歌簿一本。
二、案經美華公司訴由台北市政府警察局少年警察隊移請台灣士林地方法院檢察署檢
    察官偵查起訴。
    理  由
一、訊據被告丙○○坦承於其店內伴唱機內播放上述影碟片供客人演唱，惟否認有違
    反著作權法犯行，辯稱：影碟片係五、六個月前一位客人留下來，客人唱完沒有
    拿回去，其他客人要唱就可以唱云云。經查：右揭事實，業據告訴人美華公司之
    代理人乙○○、甲○○指述甚詳，且告訴人公司早於八十八年八月廿一日，即曾
    由乙○○前往蒐證查悉確有公開演出其歌詞情事，有卷附美華公司蒐證紀錄、消
    費單據可憑，並有警製搜索扣押證明筆錄、現場照片及扣案點歌本、家用影碟片
    可佐。而上揭「三角戀」、「福氣啦」、「我沒醉啦」、「你是我的兄弟」、「
    我是無心的人」等歌曲之歌詞部分，已由豪記影視唱片有限公司及吳東龍分別獨
    家授權美華公司享有公開演出權，有授權書、著作財產權讓與證明書等在卷可憑
    ，被告雖辯稱查獲之影碟係客人帶去，惟被告已將之留供店內使用，並編入歌本
    供客人點唱，則影碟片雖係其他客人所有，仍無礙被告罪責成立，況查獲之影碟
    片，均僅取得家庭用伴唱片之授權，不得作為卡拉ＯＫ等營業場所使用，亦有告
    訴人所提豪記影視唱片有限公司授權之合約書可按，被告所辯尚不足採，本件事
    證已明，被告犯嫌應堪認定。
二、核被告丙○○所為，係犯著作權法第九十二條擅自以公開演出之方法侵害他人之
    著作財產權罪。被告係以播放伴唱歌曲而使不知情之客人向在場之其餘不特定客
    人演唱以傳達各該音樂著作之內容，為間接正犯。被告先後多次犯行，時間緊接
    ，方法同一，構成要件相同，顯係基於概括犯意反覆為之，應依連續犯規定以一
    罪論，並依法加重其刑。爰審酌被告品行、犯罪動機、目的、侵害之期間、所獲
    不法利益，及其犯後態度等一切情狀，量處如主文所示之刑，並諭知易科罰金之
    折算標準。扣案影碟片二片，被告已供明係不詳客人所放置，並非被告所有，自
    無從宣告沒收，另點歌簿乙本，為被告所有，係供犯罪所用之物，應依法宣告沒
    收之。
據上論斷，應依刑事訴訟法第二百九十九條第一項前段、著作權法第九十二條、刑法
第十一條前段、第五十六條、第四十一條、第三十八條第一項第二款，罰金罰鍰提高
標準條例第二條，判決如主文。
本案經檢察官黃惠玲到庭執行職務。
中      華      民      國      八十九      年      五    月    十六    日
                                臺灣士林地方法院刑事第一庭
                                    法  官
右正本證明與原本無異。
如不服本判決，應於判決送達後十日內，向本院提出上訴狀。
                                          書記官  趙信義
中    華    民    國      八十        年              月              日


司法院資訊處製作；財團法人民間司法改革基金會備份。
